臺灣臺中地方法院民事裁定           
                                   111年度司繼字第2527號
聲  請  人  國軍退除役官兵輔導委員會臺中市榮民服務處

法定代理人  陳宗貴  


上列聲請人聲請為被繼承人范恩培選任遺產管理人事件，本院裁
定如下：
    主      文
選任國軍退除役官兵輔導委員會臺中市榮民服務處為被繼承人范
恩培之遺產管理人。
聲請程序費用由被繼承人范恩培之遺產負擔。
    理      由
一、按繼承開始時，繼承人有無不明，而無親屬會議或親屬會議
    未於一個月內選定遺產管理人者，利害關係人得聲請法院選
    任遺產管理人；又先順序繼承人均拋棄其繼承時由次順序之
    繼承人繼承，其次順序繼承人有無不明或第四順序之繼承人
    均拋棄其繼承者，準用關於無人承認繼承之規定，為民法第
    1178條第2項及第1176條第6項分別定有明文。 
二、本件聲請意旨略以：被繼承人范恩培（男、民國00年00月00
    日生、身分證統一編號：Z000000000號、生前最後住所：臺
    中市○區○○路0段000號）於76年4月7日死亡且留有遺產，茲
    因繼承開始時被繼承人是否仍有應繼承之人不明，而其親屬
    會議亦未於法定期間內選定遺產管理人，又被繼承人為聲請
    人轄屬服務照顧之退除役官兵，聲請人爰基於利害關係人地
    位，依法聲請為被繼承人選任遺產管理人等語。
三、經查，被繼承人范恩培為國軍退除役官兵輔導委員所列管榮
    民，已於76年4月7日亡故，其有無繼承人不明，親屬會議未
    於法定期間內選定遺產管理人等事實，業據聲請人提出除戶
    戶籍資料、死亡證明書及榮民個人資料表為證，復經本院依
    職權函請臺中○○○○○○○○提供被繼承人之第一至四順位繼承人
    戶籍資料，嗣該所函覆無被繼承人之繼承人戶籍資料，是以
    聲請人之主張應堪信為真實，從而，聲請人聲請選任被繼承
    人之遺產管理人，揆諸前揭規定，為有理由，應予准許。另
    本院審酌聲請人依相關規定掌管退除役官兵之就業、養老、
    救助等輔導事宜，且就執行法定遺產管理人事務具有相當之
    經驗及專業能力，選任聲請人為被繼承人之遺產管理人，應
    能秉持其專業倫理擔當此具公益性質之職務，並順利達成管
    理保存及清算遺產之任務。執此，本院認為由國軍退除役官
    兵輔導委員會臺中市榮民服務處擔任被繼承人范恩培之遺產
    管理人，應屬妥適，爰選任之。
四、依家事事件法第127條第4項規定，裁定如主文。
中　　華　　民　　國　　111 　年　　11　　月　　24　　日
                  家事法庭  司法事務官　張吉祥
以上正本係照原本作成。
如不服本件裁定，得於裁定書送達之翌日起10日內，以書狀敘述
理由，向本庭提起抗告，並應繳納抗告費新台幣1000元。  
中　　華　　民　　國　　111 　年　　11　　月　　24　　日
                                書記官　林雅慧